【裁判字號】    98,易,965
【裁判日期】    990120
【裁判案由】    傷害
【裁判全文】
臺灣苗栗地方法院刑事判決               98年度易字第965號
公  訴  人  臺灣苗栗地方法院檢察署檢察官
被      告  丁○○
上列被告因傷害案件，經檢察官提起公訴（98年度偵字第4687號
），本院判決如下：
    主  文
丁○○犯傷害罪，處有期徒刑貳月，如易科罰金，以新臺幣壹仟
元折算壹日。
    事  實
一、丁○○於民國98年6 月23日晚間，受邀前往友人柯東坤位於
    苗栗縣後龍鎮南港里15鄰山邊124 號住處飲酒後，得知柯東
    坤與鄰人甲○○曾因故起爭執，經多次前往甲○○山邊123
    號住處前，找甲○○理論未果後，竟於同日23時許，趁甲○○與乙○○在上處聊天不備之際，先以腳踹甲○○腰部後，
    再徒手毆打甲○○臉部，致甲○○因此腰部疼痛，且受有左
    臉紅腫瘀青之傷害。
二、案經甲○○訴由苗栗縣警察局竹南分局報告臺灣苗栗地方法
    院檢察署檢察官偵查起訴。
    理  由
一、本件被告丁○○對於下列供述證據、非供述證據的證據能力
    均不爭執（參98年12月8 日準備程序筆錄第3 頁、99年1 月
    6 日審判筆錄第2 至3 頁），且無違法取得或顯不可信之情
    形，本院自得將之採為認定本件犯罪事實存否之證據，附此
    敘明。
二、被告丁○○固坦承於98年6 月23日晚間有至柯東坤住處飲酒
    ，亦有至甲○○住處門口喝酒，但否認有傷害犯行，辯稱：
    伊走過去坐下勾到甲○○的腳，甲○○打伊1 拳，然未驗傷
    ，伊未踢或打甲○○等語。
三、惟查：
  (一)證人甲○○證稱：「（問：你之前認識被告丁○○嗎？）不
    認識。」、「（問：98年6 月23日晚上你是不是在你家和乙○○喝酒？）是。」、「（問：喝酒過程中發生什麼事情？
    ）被告去柯東坤家，我和乙○○在我家屋簷下，被告有到我
    家來一下，又去柯東坤家，又回到我家，被告就用腳踢我。
    」、「（問：他踢哪裡？）左後腰。我很痛就爬起來，但是
    被告順手打我的左臉，讓我受有內傷，沒辦法工作。」、「
    （問：為什麼被告要打你？）我也不知道，和他沒有仇恨，
    但他沒有原因就打我。」、「（問：他打你之前有說話嗎？
    ）第1 次來我家他有說話，但那麼久了說什麼我忘記了。」
    、「（問：第2 次呢？）他有問我有沒有打柯東坤，我說沒
    有，但是被告一下就踢我，我倒下去，爬起來又打我。」、
    「（問：被告打你的時候乙○○在哪裡？）在我旁邊，後來
    我打電話給管區員警，員警到場後，將我們載到派出所作筆
    錄，警員看我受傷，幫我叫救護車送到省立醫院。」、「（
    問：提示偵卷第18頁照片，這是否當天你受傷，你的傷勢照
    片？）是，派出所照的。」、「（問：提示偵卷第8 到10頁
    警詢筆錄，所述是否實在？）實在。」、「（問：提示偵卷
    第22到23頁偵訊筆錄，所述是否實在？）實在。」、「（問
    ：提示偵卷第30到31頁偵訊筆錄，所述是否實在？）實在。
    」、「（問：你和柯東坤有什麼糾紛？）他喝酒後就罵我，
    事發前一天也罵過我。」、「（問：你有打柯東坤嗎？）沒
    有。」等語（參審卷98年12月23日審判筆錄第3 至5 頁）。
  (二)證人乙○○證稱：「（問：98年6 月23日是不是與甲○○一
    起喝酒？）是。」、「（問：那天喝酒的經過為何？）前面
    都很正常，喝一喝被告就在對面大小聲，我告訴他不要吵，
    大家喝一小杯就算了，我與他不認識，然後他走來走去一直
    口出狂語，據我瞭解是為柯東坤爭一口氣。」、「（問：被
    告打甲○○的經過你有看到嗎？）我坐在旁邊。」、「（問
    ：經過是怎樣？）他來了兩三趟，回去又來大吵，最後一次
    來的時候，他從甲○○的背後踢下去。」、「（問：踢下去
    之後？）我們兩人坐著面對外面喝酒，被告踹過來我們也沒
    有看到。」、「（問：甲○○被他踢了之後，有什麼動作？
    ）甲○○馬上轉過去側身對被告說『幹嘛打我』，我看到馬
    上跳起來把兩個人推開。」、、「（問：提示偵卷第29頁偵
    訊筆錄，你說『我有在警局發現甲○○臉腫起來』此段陳述
    是否屬實？）對，我對員警說的是屬實。」、「（問：當天
    被告有沒有說他為什麼要打甲○○？）那天被告所講的好像
    就是為了替柯東坤出口氣，問甲○○為什麼要打柯東坤這樣
    。」、「（問：提示偵卷第11到13頁警詢筆錄及第28到33頁
    偵訊筆錄，所述是否實在？）實在。」、「（問：你與丁○○有沒有恩怨或是金錢糾紛？）都沒有。」等語（參審卷98
    年12月23日審判筆錄第3至5頁）。
  (三)證人即警員丙○○證稱：98年6 月23日有至甲○○住處2 次
    ，處理甲○○與丁○○間的糾紛。甲○○與柯東坤兩家中間
    隔1 個車庫及2 至3 間房屋，有一點距離。當時很混亂雙方
    都有喝酒，伊請甲○○與丁○○回派出所。甲○○表示不舒
    服，義警將甲○○送去看診。偵卷第18頁上方甲○○的照片
    是隔日拍的，6 月23日晚間丁○○稱被甲○○打，伊問丁○○有沒有受傷，欲拍丁○○的照片，然丁○○不要並擋住伊
    的鏡頭，但伊仍然拍照，即是偵卷第52頁那張照片。在當是
    處理過程中，丁○○一直表示是甲○○先打他，他只有擋。
    甲○○與柯東坤於1 、2 個月前也是在晚上喝酒有互毆，2
    人常起口角，相處的不是很好等語（參偵卷第27至28頁、第
    51 頁 ，審卷98年12月23日審判筆錄第6 至9 頁）。
  (四)證人柯東坤證稱：98年6 月23日晚間丁○○原本在伊開的檳
    榔攤喝酒，後來表示心情不好，伊即載丁○○至伊住處繼續
    飲酒。後來甲○○叫丁○○一起過去喝酒，伊叫丁○○不要
    過去，丁○○說沒關係過去打一聲招呼。之前甲○○打伊，
    伊在看甲○○有什麼動作等語（參偵卷第33頁）。
  (五)是由證人柯東坤、丙○○、甲○○的上述證詞，復斟酌被告
    丁○○的陳述，可知證人甲○○與柯東坤平日相處不睦，關
    係不佳。被告丁○○於98年6 月23日晚間先至證人柯東坤住
    處飲酒，復至證人甲○○住處飲酒，再返回柯東坤住處，復
    至甲○○住處等事實。
  (六)再由證人甲○○、乙○○2 人的證詞觀察，可知其等證述的
    情節相符，證詞屬實堪以採信。復參酌卷附衛生署苗栗醫院
    診斷證明書（參偵卷第14頁）、照片（參偵卷第18頁）所示
    ，可知被告丁○○原先於證人柯東坤所開設檳榔攤喝酒，復
    因心情不佳由證人柯東坤載至住處繼續飲酒，又因聽聞證人
    柯東坤表示曾為告訴人甲○○毆打，為替證人柯東坤出口氣
    ，即在甲○○住處門口大聲嚷嚷。證人乙○○見狀乃向被告
    丁○○稱不要吵，喝一杯就算了等語，被告丁○○至甲○○
    門口飲酒並質問為何要打柯東坤，彼此產生不悅。被告丁○○返回證人柯東坤住處抽菸後，再度至甲○○住處門口，以
    腳踢甲○○腰部，並趁甲○○起身之際毆打甲○○的左臉頰
    ，造成甲○○因此腰部疼痛，且受有左臉紅腫瘀青之傷害，
    應為案發之經過。
  (七)至被告丁○○辯稱係不小心勾到甲○○的腳，甲○○打伊一
    拳，並未踢或打甲○○等語，證人柯東坤亦證稱此情。但查
    ，證人丙○○證稱欲對丁○○拍照，然為丁○○所拒，但伊
    仍拍照等情，已如前述。復參考偵卷第52頁所附的照片，可
    見被告丁○○確有遮擋丙○○照相機鏡頭之舉。果若甲○○
    於上述時地有出拳毆打被告丁○○，衡情，被告丁○○的臉
    部應會有瘀青紅腫等傷勢顯現。而在上述衝突發生後至警員
    到場處理之際，被告丁○○為維護自身權利著想，應會讓警
    員拍照，並且驗傷，方符事理，焉有拒絕警員拍照，復不驗
    傷之理？由此可見，其上述辯解為虛，不足採信。且證人甲○○、乙○○前述證詞屬實，堪以採信乙節，亦如前述。證
    人柯東坤係被告丁○○之友人，復與甲○○素有嫌隙，其上
    述證詞，與證人乙○○、甲○○的證詞南轅北轍，互不相牟
    ，應為迴護被告丁○○之詞，不能採信。至被告丁○○請求
    測謊乙節，茲因本件事證已明，本院認無必要，附此敘明。
  (八)綜上，被告丁○○的辯解，均為卸責之詞，不足為採，此外
    ，復有照片、診斷證明書、檢察官履勘現場筆錄、履勘照片
    在卷可考，被告傷害犯行，洵堪認定。
四、核被告丁○○所為，係犯刑法第277 條第1 項之傷害罪。爰
    審酌被告因細故即毆傷告訴人，實不可取。復衡酌其犯罪後
    否認犯行，迄今尚未與告訴人達成和解，並考量告訴人所受
    的傷勢等一切情狀，量處如主文所示之刑，並諭知易科罰金
    之折算標準。
據上論斷，應依刑事訴訟法第299 條第1 項前段，刑法第277 條
第1 項、第41條第1 項前段，刑法施行法第1 條之1 ，判決如主
文。
本案經檢察官林俊杰到庭執行職務。
中    華    民    國    99    年    1     月    20    日
                  刑事第一庭  法  官  呂曾達
以上正本證明與原本無異。
如不服本判決應於收受判決後10日內向本院提出上訴書狀，並應
應敘述具體理由。其未敘述上訴理由者，應於上訴期間屆滿後20
日內向本院補提理由書 (均須按他造當事人之人數附繕本)「 切
勿逕送上級法院」。告訴人或被害人如對本判決不服者，應具備
理由請求檢察官上訴，其上訴期間之計算係以檢察官收受判決正
本之日期為準。
                              書記官  劉容辰
中    華    民    國    99    年    1     月    20    日
附錄：
刑法第277條第1項：
（普通傷害罪）
傷害人之身體或健康者，處 3 年以下有期徒刑、拘役或 1 千元
以下罰金。

司法院資訊處製作；財團法人民間司法改革基金會備份。
